臺灣高等法院高雄分院刑事判決　　　　 96年度上易字第566號
上　訴　人　臺灣高雄地方法院檢察署檢察官
被　　　告　甲○○
　　　　　　　　　　現於臺灣高雄看守所
上列上訴人因被告毀損案件，不服臺灣高雄地方法院95年度易字
第1351號中華民國96年4 月27日第一審判決（起訴案號：臺灣高
雄地方法院檢察署95年度偵字第16793 號），提起上訴，本院判
決如下：
    主  文
原判決關於毀損部分撤銷。
甲○○毀損他人之鐵窗，足以生損害於他人，處拘役伍拾日，減
為拘役貳拾伍日，如易科罰金，以新台幣玖佰元即銀元參佰元折
算壹日。
    事  實
一、甲○○基於毀損他人物品之犯意，於95年6 月27日21時10分
    許，持鐵撬及螺絲起子各1 把為工具，至高雄縣鳳山市○○
    路68號李燦德之住宅後方防火巷內，攀爬至上址2 樓處並持
    前開工具破壞該住宅後方之鐵窗，致該鐵窗螺絲鬆脫而不堪
    使用，足以生損害於李燦德。
二、案經李燦德訴由高雄縣政府警察局鳳山分局移送臺灣高雄地
    方法院檢察署檢察官偵查起訴。
    理  由
壹、程序部分：
    按被告以外之人於偵查中向檢察官所為陳述，除顯有不可信
    之情況者外，得為證據，刑事訴訟法第159 條之1 第2 項定
    有明文。偵查中對被告以外之人所為之偵查筆錄，性質上係
    屬傳聞證據。惟現階段刑事訴訟法規定檢察官代表國家偵查
    犯罪、實施公訴，依法其有訊問被告之權，證人且須具結，
    而實務運作時，檢察官偵查中向被告以外之人所取得之陳述
    ，原則上均能遵守法律規定，不致違法取供，其可信度極高
    ，職是，被告以外之人前於偵查中已具結而為證述，除反對
    該項供述得具有證據能力之一方，已釋明「顯有不可信之情
    況」之理由外，不宜以該證人未能於審判中接受他造之反對
    詰問為由，遽指該證人於偵查中之陳述不具證據能力。本件
    證人李威延、黃健明於檢察官偵查中所為之證述，性質上雖
    屬傳聞證據，惟係偵查中向檢察官所為之證述，並經具結，
    且無顯有不可信之情況，衡諸上開規定，自具有證據能力。
貳、實體方面
一、訊據被告甲○○矢口否認有何毀損之犯行，辯稱：案發當時
    我係至高雄縣鳳山市○○路68號李燦德之住宅後方防火巷內
    欲小便，並無攀爬至2 樓破壞該住宅後方之鐵窗，被誤以為
    小偷而遭毆打云云，惟查上開事實，業據證人即告訴人李燦
    德於原審審理時證稱：警卷31頁相片Ａ圖是被告破壞螺帽的
    位置，Ｂ圖是舊鐵窗的螺絲位置沒有被破壞，Ａ、Ｂ是同一
    鐵窗上下位置，鐵窗栓在牆壁的螺帽1 顆已經被敲起來，是
    新被破壞的痕跡。被告想把鐵窗撬開，但撬不開，造成鐵窗
    變形，Ｂ圖下方是他想把鐵窗撬開，致鐵窗變形的痕跡等語
    （見原審卷第40頁），甚為詳盡，核與證人李威延、黃健明
    於偵查中所證述情節相符，並有鐵窗照片2 張在卷可稽，由
    上開照片顯示該鐵窗固定螺絲已遭取下，外觀並稍微扭曲變
    形，如未修理，顯難為防閑效用之功能，已該當毀損罪之構
    成要件，至證人李燦德於原審另證稱：後來我是直接找一顆
    螺絲栓回去，鐵窗稍微變形，但還可以用，所以沒有更換等
    語（見原審卷第40頁），既已經過修理才可使用，自難為被
    告有利之認定，本件事證明確，被告之犯行堪以認定。
二、核被告甲○○所為，係犯刑法第354 條之毀損器物罪；原審
    未為詳察，遽為被告上開被訴部分無罪之諭知，尚有未合，
    公訴人上訴意旨，執此指摘判決不當，為有理由，應由本院
    將原判決關於毀損部分予以撤銷改判；審酌被告之素行、犯
    罪情節、犯罪後態度等一切情狀，量處如主文第2 項所示之
    刑，又被告犯罪行為時間在中華民國96年4 月24日以前，所
    犯經核符合中華民國96年罪犯減刑條例第2 條第1 項規定，
    應依同條第2 條第1 項第3 款、第7 條規定減其宣告刑2 分
    之1 。又被告於犯罪時之刑法第41條第1 項前段規定：「犯
    最重本刑為5 年以下有期徒刑以下之刑之罪，而受6 個月以
    下有期徒刑或拘役之宣告，因身體、教育、職業、家庭之關
    係或其他正當事由，執行顯有困難者，得以1 元以上3 元以
    下折算1 日，易科罰金。」，被告行為時之易科罰金折算標
    準，修正前罰金罰鍰提高標準條例第2 條前段（現已刪除）
    規定，就其原定數額提高為100 倍折算1 日，則本件被告行
    為時之易科罰金折算標準，應以銀元300 元折算1 日，經折
    算為新臺幣後，應以新臺幣900 元折算1 日。惟95年7 月1
    日修正公布施行之刑法第41條第1 項前段則規定：「犯最重
    本刑為5 年以下有期徒刑以下之刑之罪，而受6 個月以下有
    期徒刑或拘役之宣告者，得以新臺幣1000元、2000元或3000
    元折算1 日，易科罰金。」，比較修正前後之易科罰金折算
    標準，以95年7 月1 日修正公布施行前之規定，較有利於被
    告，則應依刑法第2 條第1 項前段，適用修正前刑法第41條
    第1 項前段規定，定其折算標準。
三、原判決對竊盜罪部分，已判決確定，本院不予論列。
據上論斷，應依刑事訴訟法第369條第1項前段、第364條、第299
條第1項前段，刑法第2條第1項前段、第354條、修正前刑法第41
條第1 項前段，刑法施行法第1 條之1 、中華民國96年罪犯減刑
條例第2 條第1 項第3 款、第7 條、第9 條、修正前罰金罰鍰提
高標準條例第2 條，現行法規所定貨幣單位折算新臺幣條例第2
條，判決如主文。
本案經檢察官彭南雄到庭執行職務。
中　　華　　民　　國　　96　　年　　8　　月　28　　　日
                  刑事第七庭    審判長法  官  莊飛宗
                                      法  官  邱明弘
                                      法  官  黃憲文
以上正本證明與原本無異。
不得上訴。
中　　華　　民　　國　　96　　年　　8　　月　28　　　日
　　　　　　　　　　　　　　　　　　　書記官  施耀程
附錄本件判決論罪科刑法條：
中華民國刑法第354條
毀棄、損壞前二條以外之他人之物或致令不堪用，足以生損害於
公眾或他人者，處2 年以下有期徒刑、拘役或500 元以下罰金。
